臺灣高雄地方法院民事判決　　　　　　 95年度重訴字第456號
原　　　告　永豐商業銀行股份有限公司
法定代理人　丁○○
訴訟代理人　丙○○
被　　　告　精點耐火保溫工程有限公司
兼　法　定
代　理　人　甲○○
　　　　　　　　　　應受送達.
被　　　告　乙○○
上當事人間請求清償借款事件，經本院於民國96年2 月14日言詞
辯論終結，判決如下：
    主      文
被告應連帶給付原告新臺幣壹仟陸佰柒拾柒萬零壹佰捌拾元，及
如附表所示之利息及違約金。
訴訟費用由被告連帶負擔。
    事實及理由
一、本件被告均經合法通知，無正當理由而未於言詞辯論期日到
    場，均核無民事訴訟法第386 條各款所列情形，爰依原告之
    聲請，由其一造辯論而為判決。
二、原告起訴主張：被告精點耐火保溫工程有限公司（下稱精點
    耐火公司）於民國93年10月13日，邀同被告甲○○、乙○○
    為連帶保證人，而先後於93年10月13日、同年月21日、同年
    12月14日、94年1 月5 日、同年7 月6 日、同年12月14 日
    ，向台北國際商業銀行（下稱台北國際銀行）借貸新臺幣（
    下同）2 筆各5,000,000 元、2 筆各925,000 元、1 筆900,
    000 元、1 筆2,100,000 元、1 筆5,000,000 元、2 筆各3,
    500,000 元，借款期限如附表編號一至九所示，均按月平均
    攤還，附表編號一至編號二所示之借款利息，按中華郵政股
    份有限公司（現已更名為臺灣郵政股份有限公司）一年定期
    儲金機動利率加年息3.475%機動調整計付，附表編號三至編
    號六所示之借款利息，按台北國際銀行公告企金授信指標利
    率加年息4.42% 計算，附表編號七所示之借款利息，按台北
    國際銀行公告基準利率加年息3.74% 機動計付，附表編號八
    至九所示之借款利息，則按台北國際銀行公告基準利率加年
    息2.62% 計算，如未按期繳款時，視為借款全部到期，並自
    逾期之日起6 個月以內者，按上開利率10% ，逾期超過6 個
    月者，按上開利率20% 計付違約金。詎精點耐火公司就附表
    所示之借款，分別自95年6 月14日、同年月22日、同年月15
    日、同年月6 日、同年月7 日，即拒不繳納本息，尚欠本金
    如附表所示，共計16,770,180元未清償，當時郵政一年定期
    儲金機動利率2.03% ，台北國際銀行當時公告企金授信指標
    利率2.032%，加年息4.42% 後為6.452%，另台北國際銀行公
    告基準利率4.032%，加年息3.74% 或2.62% 後，分別為7.77
    2%或6.652%。嗣因原告與台北國際銀行於95年11月13日合併
    ，原告為存續公司，概括承受台北國際銀行之權利義務，而
    甲○○、乙○○均為附表所示債務之連帶保證人，就附表所
    示之借款自應負連帶清償責任等情，爰依消費借貸及連帶保
    證之法律關係，求為判決如主文第1 項所示。
三、被告均未於言詞辯論期日到場，亦均未提出書狀作何聲明或
    陳述。
四、按稱消費借貸者，謂當事人一方移轉金錢或其他代替物之所
    有權於他方，而約定他方以種類、品質、數量相同之物返還
    之契約；借用人應於約定期限內，返還與借用物種類、品質
    、數量相同之物；遲延之債務，以支付金錢為標的者，債權
    人得請求依法定利率計算之遲延利息。但約定利率較高者，
    仍從其約定利率；當事人得約定債務人於債務不履行時，應
    支付違約金，民法第474 條第1 項、第478 條前段、第233
    條第1 項及第250 條第1 項分別定有明文。次按，保證債務
    之所謂連帶，係指保證人與主債務人負同一債務，對於債權
    人各負全部給付之責任者而言，此觀諸民法第272 條第1項
    規定連帶債務之文義即明（最高法院45年臺上字第1426號判
    例可資參照）。
六、經查，本件原告主張之前揭事實，業據其提出借款撥貸書9
    紙、放款過去紀錄查詢表9 份、客戶歷史資料查詢明細表7
    份、歷史利率及匯率查詢清單3 份、利率查詢單3 份，以及
    行政院金融監督管理委員會95年9 月8 日函、台北國際商業
    銀行綜合授信約定書、放款債務明細查詢表各1 份為證，而
    被告均於相當時期受合法通知，未於言詞辯論期日到場，復
    未提出準備書狀爭執，且經本院調查前揭證據之結果，堪認
    原告之主張為真實。精點耐火公司為附表所示債務之借款人
    ，因未依約清償本息，依其與原告間之約定，全部債務視為
    到期，而尚欠如附表所示之本金、利息、違約金未清償，甲
    ○○、乙○○則均為附表所示債務之連帶保證人，依前開規
    定，應負連帶清償責任。從而，原告依消費借貸及連帶保證
    契約之法律關係，請求被告連帶給付如主文第1 項所示金額
    、利息及違約金，洵屬有據，應予准許。
七、據上結論，本件原告之訴為有理由，依民事訴訟法第385 條
    第1 項前段、第85條第2 項，判決如主文。
中　　華　　民　　國　　96　　年　　2 　　月　　16　　日
                  民事第六庭  審判長法  官  謝靜雯
                                    法  官  鄭詠仁
                                    法　官　高增泓
上為正本係照原本作成。
如不服本判決，應於送達後20日內，向本院提出上訴狀並表明上
訴理由，如於本判決宣示後送達前提起上訴者，應於判決送達後
10日內補提上訴理由書（須附繕本）。
中　　華　　民　　國　　96　　年　　2 　　月　　16　　日
                                    書記官　王敏東
 附表
┌──┬─────┬────┬─────┬─────────┬──────────┐
│編號│借款金額  │借款期間│積欠金額  │利              息│違       約       金│
├──┼─────┼────┼─────┼─────────┼──────────┤
│ 一 │5,000,000 │93年10月│2,314,825 │自95年6 月14日起至│自95年7 月15日起至清│
│    │          │13日起至│          │清償日止，按年息5%│償日止，逾期6 個月以│
│    │          │96年10月│          │計算之利息        │內者，按前開利率10% │
│    │          │13日止  │          │                  │，逾期超過6 個月者，│
│    │          │        │          │                  │按前開利率20% 計算之│
│    │          │        │          │                  │違約金              │
├──┼─────┼────┼─────┼─────────┼──────────┤
│ 二 │5,000,000 │93年10月│2,314,826 │自95年6 月22日起至│自95年7 月23日起至清│
│    │          │21日起至│          │清償日止，按年息5%│償日止，逾期6 個月以│
│    │          │96年10月│          │計算之利息        │內者，按前開利率10% │
│    │          │21日止  │          │                  │，逾期超過6 個月者，│
│    │          │        │          │                  │按前開利率20% 計算之│
│    │          │        │          │                  │違約金              │
├──┼─────┼────┼─────┼─────────┼──────────┤
│ 三 │925,000   │93年12月│484,360   │自95年6 月15日起至│自95年7 月16日起至清│
│    │          │14日起至│          │清償日止，按年息6.│償日止，逾期6 個月以│
│    │          │96年12月│          │452%計算之利息    │內者，按前開利率10% │
│    │          │14日止  │          │                  │，逾期超過6 個月者，│
│    │          │        │          │                  │按前開利率20% 計算之│
│    │          │        │          │                  │違約金              │
├──┼─────┼────┼─────┼─────────┼──────────┤
│ 四 │925,000   │93年12月│484,360   │自95年6 月15日起至│自95年7 月16日起至清│
│    │          │14日起至│          │清償日止，按年息6.│償日止，逾期6 個月以│
│    │          │96年12月│          │452%計算之利息    │內者，按前開利率10% │
│    │          │14日止  │          │                  │，逾期超過6 個月者，│
│    │          │        │          │                  │按前開利率20% 計算之│
│    │          │        │          │                  │違約金              │
├──┼─────┼────┼─────┼─────────┼──────────┤
│ 五 │900,000   │94年1 月│496,157   │自95年6 月6 日起至│自95年7 月7 日起至清│
│    │          │5 日起至│          │清償日止，按年息6.│償日止，逾期6 個月以│
│    │          │97年1 月│          │452%計算之利息    │內者，按前開利率10% │
│    │          │5 日止  │          │                  │，逾期超過6 個月者，│
│    │          │        │          │                  │按前開利率20% 計算之│
│    │          │        │          │                  │違約金              │
├──┼─────┼────┼─────┼─────────┼──────────┤
│ 六 │2,100,000 │94年1 月│1,157,271 │自95年6 月6 日起至│自95年7 月7 日起至清│
│    │          │5 日起至│          │清償日止，按年息6.│償日止，逾期6 個月以│
│    │          │97年1 月│          │452%計算之利息    │內者，按前開利率10% │
│    │          │5 日止  │          │                  │，逾期超過6 個月者，│
│    │          │        │          │                  │按前開利率20% 計算之│
│    │          │        │          │                  │違約金              │
├──┼─────┼────┼─────┼─────────┼──────────┤
│ 七 │5,000,000 │94年7 月│3,591,359 │自95年6 月7 日起至│自95年7 月8 日起至清│
│    │          │6 日起至│          │清償日止，按年息7.│償日止，逾期6 個月以│
│    │          │97年7 月│          │772%計算之利息    │內者，按前開利率10% │
│    │          │6 日止  │          │                  │，逾期超過6 個月者，│
│    │          │        │          │                  │按前開利率20% 計算之│
│    │          │        │          │                  │違約金              │
├──┼─────┼────┼─────┼─────────┼──────────┤
│ 八 │3,500,000 │94年12月│2,963,511 │自95年6 月15日起至│自95年7 月16日起至清│
│    │          │14日起至│          │清償日止，按年息6.│償日止，逾期6 個月以│
│    │          │97年12月│          │652%計算之利息    │內者，按前開利率10% │
│    │          │14日止  │          │                  │，逾期超過6 個月者，│
│    │          │        │          │                  │按前開利率20% 計算之│
│    │          │        │          │                  │違約金              │
├──┼─────┼────┼─────┼─────────┼──────────┤
│ 九 │3,500,000 │94年12月│2,963,511 │自95年6 月15日起至│自95年7 月16日起至清│
│    │          │14日起至│          │清償日止，按年息6.│償日止，逾期6 個月以│
│    │          │97年12月│          │652%計算之利息    │內者，按前開利率10% │
│    │          │14日止  │          │                  │，逾期超過6 個月者，│
│    │          │        │          │                  │按前開利率20% 計算之│
│    │          │        │          │                  │違約金              │
└──┴─────┴────┴─────┴─────────┴──────────┘
